# 公司购买私募基金在如何披露？私募基金算衍生金融资产吗？

提问人：haifanz 时间：2016-07-21 17:59:35
公司用资产收益权融资，作为保证，公司购买该金融机构发行的私募基金。合同约定，期限半年，无收益。 作为融资的资产做了资产转出。 公司购买的私募基金，在交易性金融资产核算。 请问： 1 、在交易性金融资产核算合适吗？ 2 、不考虑融资保证的情况，通常私募基金算交易性金融资产的哪一类？债务工具投资、 权益公积投资还是衍生金融资产？ 3 、考虑这笔业务实质，该金融资产算什么分类？该如何披露？ 谢谢！

回答人：chenyiwei
根据你说的情况，购买该私募基金的主要目的是作为融资的保证，而不是短期内出售变现以赚取差价收益。因此建议作为可供出售金融资产核算，不作为交易性金融资产。